【裁判字號】    95,訴,565
【裁判日期】    950829
【裁判案由】    違反毒品危害防制條例
【裁判全文】
臺灣屏東地方法院刑事判決               95年度訴字第565號
公  訴  人  臺灣屏東地方法院檢察署檢察官
被      告  甲○○
上列被告因違反毒品危害防制條例案件，經檢察官提起公訴（95
年度毒偵字第831 號），被告已為有罪之陳述，本院裁定改依簡
式審判程序審理，判決如下：
    主  文
甲○○施用第一級毒品，累犯，處有期徒刑捌月；含有海洛因成
分之注射針筒壹支及殘渣袋壹個，均沒收銷燬之。又施用第二級
毒品，累犯，處有期徒刑肆月。應執行有期徒刑拾月；含有海洛
因成分之注射針筒壹支及殘渣袋壹個，均沒收銷燬之。
    事  實
一、甲○○前於民國91年間因施用毒品案件，經本院以91年度毒
    聲字第1450號裁定送觀察、勒戒後，認無繼續施用毒品傾向
    ，由臺灣屏東地方法院檢察署檢察官以91年度毒偵字第1474
    號為不起訴處分確定，並於92年1 月13日執行完畢釋放出所
    。又甲○○於93年間因違反毒品危害防制條例案件，經本院
    93年度訴字第128 號判決判處有期徒刑1 年確定，於94年9
    月26日執行完畢。詎其猶不知悔改，仍未戒除毒癮，於觀察
    、勒戒執行完畢釋放後，5 年內復分別基於施用第一級毒品
    海洛因、第二級毒品甲基安非他命之犯意，於95年5 月10
    日1 時許，在屏東縣枋寮鄉○○村○○路21號前之土地公廟
    旁，將海洛因加礦泉水稀釋後以注射針筒注射之方式，施用
    第一級毒品海洛因1 次；另於95年5 月10日3 時5 分許往前
    回溯72小時內某時許，在不詳處所，以燒烤甲基安非他命產
    生煙氣再以口鼻吸食之方式，施用第二級毒品甲基安非他命
    1 次。嗣於95年5 月10日1 時15分許，因行跡可疑，為警在
    上開土地公廟旁發覺盤查，並扣得含有第一級毒品海洛因成
    分之注射針筒1 支及殘渣袋1 個，始知上情。
二、案經屏東縣警察局枋寮分局報請臺灣屏東地方法院檢察署檢
    察官偵查起訴。
    理  由
一、上開事實，業據被告甲○○坦承不諱，且被告為警查獲時採
    尿送驗結果呈嗎啡（即海洛因水解後之反應）及甲基安非他
    命之陽性反應，有臺灣檢驗科技股份有限公司95年5 月24日
    KＺ000000000000號濫用藥物尿液檢驗報告1 紙在卷可證；又
    扣案之注射針筒1 支及殘渣袋1 個，經送高雄醫學大學附設
    中和紀念醫院檢驗結果，均有海洛因之陽性反應，顯然均沾
    附有第一級毒品海洛因成分之事實，有該院95年7 月24日檢
    驗報告2 紙。上述鑑驗結果，均係檢驗機關本於專業知識及
    以精密儀器或科學檢驗方法所得之結論，自可憑信，足見被
    告自白與事實相符，堪以採信。又被告前於91年間因施用毒
    品案件，經本院以91年度毒聲字第1450號裁定送觀察、勒戒
    後，認無繼續施用毒品傾向，由臺灣屏東地方法院檢察署檢
    察官以91年度毒偵字第1474號為不起訴處分確定，並於92年
    1 月13日執行完畢釋放出所，此有臺灣屏東地方法院檢察署
    刑案資料查註紀錄表及臺灣高等法院被告全國前案紀錄表各
    1 份在卷可參。從而，本件事證明確，被告犯行堪予認定。
二、按行為後法律有變更者，應將行為時之法律與裁判時之法律
    比較適用最有利於行為人之法律；又新舊刑法關於刑之規定
    ，雖同採從輕主義，惟比較時仍應就罪刑有關之共犯、未遂
    犯、連續犯、牽連犯以及累犯加重、自首減輕、暨其他法定
    加減原因、與加減比例等一切情形，綜其全部之結果，而為
    比較，再適用有利於行為人之法律處斷，而不得一部割裂分
    別適用不同之新舊法（最高法院24年上字第4634號、29年上
    字第964 號判例意旨、95年第8 次刑事庭會議決議參照）。
    本件被告行為後，94年2 月2 日修正之刑法業於95年7 月1
    日施行，本件論罪科刑所適用有關於累犯、定應執行刑等法
    律均有所變更，茲詳述如下：
(一)、關於累犯之規定：
    新修正刑法第47條關於累犯之規定，增加犯罪行為人之再犯
    係出於故意者，始有累犯加重之適用。被告係於有期徒刑執
    行完畢後，5 年以內故意再犯本案，經適用上開新舊法比較
    結果，無論依修正前或修正後之規定，均構成累犯，對該被
    告並無有利或不利可言，依刑法第2 條第1 項前段之規定，
    應適用修正前刑法第47條規定論以累犯。
(二)、關於定應執行刑之規定：
    被告行為後刑法關於數罪併罰定應執行刑部分亦有修正，修
    正前第51條第5 款規定：「宣告多數有期徒刑者，於各刑中
    之最長期以上，各刑合併之刑期以下，定其刑期。但不得逾
    20年。」，而依修正後之刑法第51條第5 款則規定：「宣告
    多數有期徒刑者，於各刑中之最長期以上，各刑合併之刑期
    以下，定其刑期。但不得逾30年。」，比較結果，修正後刑
    法並非較有利於被告，仍應依刑法第2 條第1 項前段規定，
    適用行為時法律即修正前刑法第51條第5 款規定，定其應執
    行之刑。
(三)、職是，本院綜合被告所涉全部罪刑之結果而為比較，依刑法
    第2 條第1 項前段之規定，認以整體適用修正前刑法上開各
    規定，對被告較為有利。
三、查海洛因及甲基安非他命分屬毒品危害防制條例第2 條第 2
    項第1 款、第2 款所稱之第一級、第二級毒品，均不得持有
    、施用，被告竟持以施用，核其所為，係犯同條例第10條第
    1 項之施用第一級毒品罪及同條例第2 項之施用第二級毒品
    罪。其施用前持有海洛因及甲基安非他命之低度行為，應為
    施用之高度行為所吸收，均不另論罪。又被告於93年間因違
    反毒品危害防制條例案件，經本院93年度訴字第128 號判決
    判處有期徒刑1 年確定，於94年9 月26日執行完畢，此有臺
    灣屏東地方法院檢察署刑案資料查註紀錄表及臺灣高等法院
    被告全國前案紀錄表各1 份在卷可按，其受有期徒刑之執行
    完畢後，5 年之內再犯有期徒刑以上之上述2 罪，依修正前
    刑法第47條之規定，皆為累犯，均應依法加重其刑。其所犯
    上述2 罪，犯意各別，行為互異，依修正前刑法第51條第5
    款規定，應分別論罪，合併處罰。爰審酌被告素行非佳，經
    觀察、勒戒後，仍未能戒除毒癮，顯見其無戒毒悔改之意，
    惟念其施用毒品乃自戕行為，及其施用毒品之次數、犯罪後
    坦認犯行，態度尚稱良好等一切情狀，分別量處如主文所示
    之刑，並定其應執行之刑。扣案含有第一級毒品海洛因成分
    之注射針筒1 支、殘渣袋1 個，因與第一級毒品海洛無法分
    離，應依毒品危害防制條例第18條第1 項前段規定，均沒收
    銷燬之。
據上論斷，應依刑事訴訟法第273 條之1 第1 項、第299 條第 1
項前段，毒品危害防制條例第10條第1 項、第2 項、第18條第 1
項段，刑法第11條、第2 條第1 項前段、修正前刑法（下同）第
47 條 、第51條第5 款，判決如主文。
本案經檢察官鍾仁松到庭執行職務。
中    華    民    國    95    年    8     月    29    日
                  刑事第二庭  法  官   蘇碧珠
上正本證明與原本無異。
如不服本判決應於收受本判決送達後10日內向本院提出上訴書狀
，其未敘述上訴理由者，並得於提起上訴後10日內向本院補提理
由書狀（均須按他造當事人之人數附繕本）「切勿逕送上級法院
」
中    華    民    國    95    年    8     月    29    日
                              書記官   賀燕花
附錄本案論罪科刑法條全文
毒品危害防制條例第10條：
施用第一級毒品者，處6月以上5年以下有期徒刑。
施用第二級毒品者，處3年以下有期徒刑


司法院資訊處製作；財團法人民間司法改革基金會備份。
